【裁判字號】    95,訴,1909
【裁判日期】    950830
【裁判案由】    毒品危害防制條例
【裁判全文】
臺灣臺中地方法院刑事判決              95年度訴字第1909號
公  訴  人  臺灣臺中地方法院檢察署檢察官
被      告  乙○○
上列被告因違反毒品危害防制條例案件，經檢察官提起公訴（95
年度毒偵緝字第79號）及移送併辦（95年度毒偵字第3111號），
本院合議庭裁定由受命法官獨任行簡式審判程序，判決如下：
    主  文
乙○○連續施用第一級毒品，累犯，處有期徒刑捌月。
    犯罪事實
一、乙○○曾因違反肅清煙毒條例等案，經臺灣高等法院臺中分
    院以民國85年度上訴字第2426號判決判處應執行有期徒刑 3
    年2月確定，經入監執行後，於87年8月15日假釋中付保護管
    束出監，惟其於假釋期間中，復因施用毒品案，經送勒戒處
    所觀察、勒戒後，認有繼續施用毒品之傾向，復經令入戒治
    處所施以強制戒治，經停止戒治付保護管束後，於90年 2月
    10日保護管束期滿執行完畢，並由臺灣臺中地方法院檢察署
    檢察官以92年度戒毒偵字第81號為不起訴處分確定，惟其之
    假釋，亦因之撤銷，經再次入監執行所餘殘刑，始於91年 3
    月31日縮刑期滿執行完畢。詎乙○○猶不知悔改，復於受前
    開強制戒治及有期徒刑之執行完畢釋放後 5年內，基於施用
    第一級毒品海洛因之概括犯意，自94年12月14日回溯 4日內
    之某時起，至95年 4月23日某時止，在不詳地點，以將少許
    海洛因加食鹽水稀釋後置於注射針筒內再施打於手臂血管之
    方式，及約每1、2天即施用 1次之頻率，連續施用第一級毒
    品海洛因多次。嗣分別於：(一)94年12月14日晚上 9時30分許
    ，在臺中市○○區○○路23之 5號前，因其代他人購買注射
    針筒 1支（有扣案），為警發覺其形跡可疑，經帶返警局採
    集其尿液送驗後查獲；(二)95年4月25日晚上8時許，因其於偵
    查中未到案，經臺灣臺中地方法院檢察署發布通緝後，經警
    通知其前往彰化縣警察局和美分局和美派出所歸案後，採集
    其尿液送驗查獲。
二、案經臺中市警察局第四分局及彰化縣警察局和美分局分別報
    告臺灣臺中地方法院檢察署檢察官偵查起訴及移送併辦，本
    院改由受命法官獨任行簡式審判程序。
    理  由
一、認定犯罪事實及量刑審酌之依據：
  (一)被告乙○○之自白。
  (二)臺中市警察局第四分局員警職務報告書、搜索扣押筆錄、扣
    押物品目錄表各 1份（有關本案查獲之經過情形，又該扣案
    之注射針筒 1支，依被告所述，尚與其自身之施用毒品行為
    無關）、採集尿液鑑定同意書、委託檢驗尿液代號與真實姓
    名對照表各 1份（以上均附於警詢卷中）、中山醫學大學附
    設醫院藥物濫用檢測中心尿液檢驗報告1份（附於毒偵字第9
    74號卷第4頁）。
  (三)彰化縣警察局和美分局委託檢驗尿液代號與真實姓名對照認
    證單、詮昕科技股份有限公司濫用藥物尿液檢驗報告各 1份
    （均附於併案之警詢卷中）。
  (四)臺灣高等法院被告前案紀錄表（被告前案、累犯及素行之認
    定）。
二、按被告乙○○行為後，刑法第56條關於連續犯之規定，業經
    刪除，另第47條關於累犯之規定，亦自原規定之「受有期徒
    刑之執行完畢，或受無期徒刑或有期徒刑一部之執行而赦免
    後，五年以內再犯有期徒刑以上之罪者，為累犯，加重本刑
    至二分之一」，修正為第47條第 1項之「受徒刑之執行完畢
    ，或一部之執行而赦免後，五年以內故意再犯有期徒刑以上
    之罪者，為累犯，加重本刑至二分之一」，並均自95年7月1
    日起施行。比較新舊法之規定：(一)就連續犯之規定部分：被
    告之行為，無論修法前後，均應成立毒品危害防制條例第10
    條第 1項之施用第一級毒品罪，此點固無不同。然於舊法之
    情形下，被告之行為既具有時間緊接、方法相同，又係觸犯
    構成要件相同罪名之情形，應僅以一罪論，而成立連續施用
    第一級毒品罪，並依法加重其刑，但以加重至二分之一為限
    ；惟於新法之情形下，被告之各次行為均應獨立成罪，再依
    刑法第51條第 5款之規定，於各刑中之最長期以上，各刑合
    併之刑期以下，定其應執行刑，是比較新舊法規定之結果，
    修正後之新法，並無更有利於被告之情形存在；(二)就累犯之
    規定部分：就本案被告之犯行應適用累犯之規定及加重本刑
    至二分之一言，情形並無不同。是比較修正前後之規定，新
    法之規定，並無更有利於被告之情形可言，自應依刑法第 2
    條第 1項前段之規定，適用被告行為時之法律，即修正前刑
    法第56條及第47條之規定加以處斷。
三、被告乙○○未經起訴而經本院認定為有罪之犯罪事實部分（
    含檢察官移送併辦之犯罪事實），既與業經起訴及本院認定
    為有罪之部分，具有連續犯之裁判上一罪關係，原為起訴效
    力所及，本於審判不可分之原則，本院自應併予審理。
四、扣案之注射針筒 1支，既依被告乙○○所述，僅係受人之託
    代為購買，而與其施用第一級毒品海洛因之犯行無關，爰不
    併為沒收之宣告，附此敘明。
五、適用之法條：刑事訴訟法第273條之1第1項、第299條第 1項
    前段、第310條之2、第454條第1項，毒品危害防制條例第10
    條第1項，刑法第11條前段、第2條第 1項前段、（修正前）
    第56條、第47條。
本案經檢察官甲○到庭執行職務。
中    華    民    國    95    年    8     月    30    日
                  臺灣臺中地方法院刑事第六庭
                          法  官  鄧  敏  雄
上正本證明與原本無異
如不服本判決，應於送達後十日內向本院提出上訴狀（須附繕本
），上訴於臺灣高等法院臺中分院。
                          書記官  黃  士  益
中    華    民    國    95    年    8     月    30    日
附錄本案論罪科刑法條全文：
毒品危害防制條例第10條
施用第一級毒品者，處6月以上5年以下有期徒刑。


司法院資訊處製作；財團法人民間司法改革基金會備份。
